臺灣高雄地方法院民事裁定
111年度消債清字第117號

聲  請  人  黃森威  
0000000000000000

0000000000000000

0000000000000000

代  理  人  陳秉宏律師

上列當事人因消費者債務清理事件聲請清算，本院裁定如下：
    主  文
聲請人黃森威自中華民國一一一年十月五日下午四時起開始清算
程序。
命司法事務官進行本件清算程序。
    理  由
一、按債務人不能清償債務或有不能清償之虞者，得依本條例所
    定更生或清算程序，清理其債務；債務人於法院裁定開始更
    生程序或許可和解或宣告破產前，得向法院聲請清算；法院
    開始清算程序之裁定，應載明其年、月、日、時，並即時發
    生效力；法院開始更生或清算程序後，得命司法事務官進行
    更生或清算程序，必要時得選任律師、會計師或其他適當之
    自然人或法人1人為監督人或管理人，消費者債務清理條例
    （下稱消債條例）第3條、第80條前段、第83條第1項、第16
    條第1項分別定有明文。
二、聲請意旨略以：伊有不能清償債務情事，前依消債條例規定
    ，向本院聲請調解債務清償方案，惟調解不成立。伊又未經
    法院裁定開始更生程序或許可和解或宣告破產，爰聲請清算
    等語。
三、經查：
  ㈠聲請人前於民國109年7月9日提出債權人清冊，向本院聲請調
    解債務清償方案，經本院109年度司消債調字第408號受理，
    於109年7月29日調解不成立，聲請人於同日以言詞聲請更生
    ，經本院109年度消債更字第314號受理，嗣聲請人於109年9
    月22日撤回。其後，復於111年6月7日向本院聲請調解債務
    清償方案，經本院111年度司消債調字第241號受理，因曾調
    解不成立，毋庸再經前置調解程序，而於111年6月14日具狀
    向本院聲請清算等情，業經本院依職權調閱上開卷宗核閱無
    訛。
  ㈡聲請人於109年度至110年度申報所得各為354,000元、362,00
    0元，平均每月所得各為29,500元、30,167元（本裁定計算
    式均採元以下4捨5入），名下無財產，迄至111年5月10日尚
    有郵局存款18,558元；又聲請人為重度身心障礙者，自105
    年9月1日起於富玉物業股份有限公司(下稱富玉公司)任職，
    109年1月至110年4月每月收入29,500元，110年5月至12月每
    月收入30,500元，111年1月起每月收入31,000元，平均每月
    加班費約3,500元，三節每節紅包1,000元，年終獎金1個月
    ，每月領取身障補助5,065元等情，有109年至110年綜合所
    得稅各類所得資料清單及財產歸屬資料清單【本院111年度
    司消債調字第241號卷（下稱調卷）第12至14頁】、財產及
    收入狀況說明書（調卷第3頁）、債權人清冊（本案卷第22
    頁）、戶籍謄本（本案卷第43頁）、勞工保險被保險人投保
    資料表（本案卷第44至45頁）、個人商業保險查詢結果表（
    本案卷第50頁）、財團法人金融聯合徵信中心前置協商專用
    債權人清冊（調卷第6至8頁）、信用報告（調卷第9至11頁
    ）、身障證明（調卷第5頁)、社會補助查詢表（本案卷第19
    至21頁）、租金補助查詢表（本案卷第18頁）、勞動部勞動
    力發展署高屏澎東分署函（本案卷第26頁）、勞動部勞工保
    險局函（本案卷第24頁）、存簿暨交易明細（調卷第17頁、
    本案卷第51至52頁）、富玉公司函（本案卷第23頁）等附卷
    可參。依聲請人上述工作、收入情形，認以聲請人111年1月
    起之每月收入，加計加班費、每月領取之身障補助，共計39
    ,565元（計算式：31,000＋3,500＋5,065＝39,565），核算其
    現在償債能力之基礎，堪認妥適。
  ㈢關於聲請人必要生活費用部分，聲請人主張每月支出17,574
    元（包含原每月房屋租金5,600元，自110年9月起調為每月5
    ,300元）云云，並提出租賃契約暨房租收付款明細表（本案
    卷第46至48頁）為證。惟按債務人必要生活費用，以最近1
    年衛生福利部或直轄市政府所公告當地區每人每月最低生活
    費1.2倍定之，消債條例第64條之2第1項定有明文。本院參
    酌衛福部社會司所公告111年度高雄市最低生活費為14,419
    元，又該最低生活費用之標準，係照當地最近1年平均每人
    可支配所得中位數60%訂定，依其基準之家庭收支調查報告
    調查表格式所示有關經常性支出之調查項目，包括利息支出
    、食品、衣著、房租及水費、電費、醫療保健、交通、娛樂
    、教育等，已涵蓋聲請人所陳報之支出項目。是本院認聲請
    人必要生活費用以最低生活費之1.2倍即17,303元計算已足
    ，逾此範圍難認必要。
  ㈣綜上所述，聲請人每月收入約39,565元，扣除必要生活費17,
    303元後，尚餘22,262元。而聲請人目前負債總額為7,290,7
    31元（本案卷第25頁、第27至32頁、第35至36頁，包括：陽
    信銀行、國泰人壽、永豐銀行），以上開餘額按月攤還結果
    ，至少約須27年（計算式：7,290,731÷22,262÷12＝27）始能
    清償完畢，堪認聲請人確有不能清償債務之情事。從而，聲
    請人向本院聲請清算，應予准許，並命司法事務官進行本件
    清算程序。
四、依消債條例第11條第1 項、第83條第1 項、第16條第1 項，
    裁定如主文。
中　　華　　民　　國　　111 　年　　10　　月　　5 　　日
              　　民事庭　　　法　官　李育信
以上正本係照原本作成。
本裁定不得抗告。
中　　華　　民　　國　　111 　年　　10　　月　　5 　　日

  　                        　書記官　何福添